【裁判字號】    89,上易,3745
【裁判日期】    891129
【裁判案由】    竊盜等
【裁判全文】
臺灣高等法院刑事判決                          八十九年度上易字第三七四五號
    上  訴  人
    即  被  告  丙○○
                乙○○
右上訴人因竊盜等案件，不服臺灣新竹地方法院八十八年度易字第六三四號，中華民
國八十九年五月三十日第一審判決（起訴案號：臺灣新竹地方法院檢察署八十八年度
偵字第三七九九號）提起上訴，本院判決如左：
    主  文
上訴駁回。
    事實及理由
一、本案經本院審理結果，認第一審判決上訴人即被告乙○○連續竊盜，處有期徒刑
    五月；及上訴人即被告丙○○收受贓物，處有期徒刑三月，並諭知易科罰金折算
    標準，經核認事用法均無不合，量刑亦屬允當，應予維持，並引用第一審判決書
    記載之事實、證據及理由（如附件）。
二、另查警員林進輝就查獲本件被告犯行之情形，於原審法院證稱：「我接獲乙○○
    朋友報案，說乙○○所偷之這輛車現交由丙○○使用，這是在查獲前一星期，就
    知道乙○○偷了這輛車，所以在當天早上知道車子在丙○○手上，我們就到丙○
    ○工廠找他，也在工廠門口查獲贓車。」「我們到了工廠，主任帶我們至休息室
    找丙○○，裡面只有丙○○一人，車鑰匙就在桌上。」「（當時丙○○態度如何
    ？）他很配合，交代車鑰匙來源，如警訊筆錄所記載。」（見原審卷第三十八、
    三十九頁）此參之被告丙○○於本院調查中供稱：「警員是第二天中午來的，就
    直接到我房間拿鑰匙。」「（警察何以知道你有鑰匙？）我不知道，但我要下班
    時，警察已到公司門口等我，問我乙○○有無交車子給我，並說已知道曾某有交
    車子給我，我說沒有，他就帶我到房間查到那把鑰匙。」「（這表示警察已知道
    你有鑰匙？）應該是這樣。」等語（見本院八十九年十一月九日訊問筆錄），足
    認林進輝所述已接獲線報知悉被告二人之竊盜及收受贓物犯行，而進而前往查獲
    等情屬實。據此，自堪認原判決認定被告乙○○確有竊取本件汽車及車牌，及被
    告丙○○有收受上開贓車之行為，並無違誤。另查被告丙○○所舉證人鍾源海於
    原審調查中雖做證稱沒見過乙○○，也沒見過本件之贓車，亦未目擊乙○○把鑰
    匙給丙○○云云，然依其所述，均不足為被告有利或不利之認定，附此敘明。
三、本件事證已明，原審判決核無違誤，被告上訴猶執陳詞否認犯罪，自非有理由，
    應予駁回。
據上論斷，應依刑事訴訟法第三百六十八條、第三百七十三條，判決如主文。
本案經檢察官李金定到庭執行職務。
中      華      民      國    八十九    年     十一     月    二十九    日
                              臺灣高等法院刑事第十四庭
                                  審判長法  官  陳  祐  輔
                                        法  官  陳  國  文
                                        法  官  蔡  國  在
右正本證明與原本無異。
不得上訴。
                                        書記官  丁  華  平
中      華      民      國    八十九    年     十一     月     二十九   日
附錄本判決論罪科刑法條：
刑法第三百二十條第一項：
意圖為自己或第三人不法之所有，而竊取他人之動產者，為竊盜罪，處五年以下有期
徒刑、拘役或五百元以下罰金。
刑法第三百四十九條第一項：
收受贓物者，處三年以下有期徒刑、拘役或五百元以下罰金。
附件：
臺灣新竹地方法院刑事判決                          八十八年度易字第六三四號
    公  訴  人  臺灣新竹地方法院檢察署檢察官
    被      告  乙○○  男  二十五歲（民國○○○年○○月○○日生）
                        身分證統一編號：Ｊ00000000號
                        住新竹縣橫山鄉○○村○鄰○○路六號
                        （另案在臺灣新竹監獄新竹分監執行中）
                丙○○  男  二十四歲（民國○○○年○月○日生）
                        身分證統一編號：Ｚ000000000號
                        住新竹縣北埔鄉南坑村四鄰小南坑十五號
                        （現在臺灣新竹戒治所強制戒治中）
右列被告因竊盜等案件，經檢察官提起公訴（八十八年度偵字第三七九九號），本院
判決如左：
    主  文
乙○○連續竊盜，累犯，處有期徒刑伍月。
丙○○收受贓物，處有期徒刑月，如易科罰金，以佰元折算壹日。
    事  實
一、乙○○前於民國八十三年間因違反麻醉藥品管理條例案件，經本院於八十三年三
    月二十八日，以八十三年度易字第三二二號判處有期徒刑三月，並諭知易科罰金
    之折算標準確定，並於八十五年三月十四日易科罰金執行完畢。丙○○前於八十
    三年間因公共危險案件，經本院以八十四年訴字第二六號判處有期徒刑二年，嗣
    經最高法院於八十五年五月三十日駁回上訴確定；又於八十四年間因妨害自由案
    件，經臺灣高等法院於八十五年三月二十七日，以八十五年度上易字第一七０號
    判處有期徒刑三月，並諭知易科罰金之折算標準確定。該二案件嗣經臺灣高等法
    院以八十五年度聲字第一００三號定其應執行有期徒刑二年一月確定，並於八十
    七年九月四日假釋出監，迄至八十八年六月一日刑期屆滿執行完畢。
二、乙○○基於意圖為自己不法所有之概括犯意，先於民國八十八年三月四日上午八
    時許，在新竹市○○路福利站前，以不詳方式竊取林國棟所有、甲○○所使用之
    車號ＬＯ－三一三０號自小客車一部；復於八十八年三月十九日上午五時許，在
    新竹市○○○街五六巷十二號前，以不詳方式竊取丁○○所有之車號ＪＲ－０三
    三六號自小客車車牌二面，均得手後，將車牌懸掛於前開竊得之自小客車上，並
    於八十八年三月二十九日晚間八時許，駕車前往桃園縣觀音鄉草漯村十八鄰二九
    三之四號前，交予知情之丙○○收受。而仍假釋中之丙○○，明知上開自小客車
    、車牌係乙○○所竊得之贓物，竟於八十八年三月二十九日晚間八時許，在上址
    即其所任職之佳豐伙食企業社外，收受上開贓車、車牌並將車停放在公司門口，
    嗣為警於八十八年三月三十日在佳豐伙食企業社前，查扣前開ＬＯ－三一三０號
    自小客車車身、懸掛車上之ＪＲ－０三三六號車牌二面，並循線在丙○○房間內
    扣得足以啟動該自小客車之汽車鑰匙二支。
三、案經新竹縣警察局移送臺灣新竹地方法院檢察署檢察官偵查起訴。
    理  由
一、訊據被告乙○○矢口否認有何竊盜犯行，辯稱：伊是在八十八年三月二十九日在
    桃園縣觀音鄉草漯村十八鄰二九三之四餐廳門口撿到鑰匙一支後，問丙○○是否
    是他的，丙○○說不是，所以伊就將前開鑰匙放在桌上，伊根本不知道該部車云
    云。訊據被告丙○○固坦承於右揭時地，被告乙○○到公司找伊，並交付扣案之
    鑰匙二支與伊，惟矢口否認有何收受贓物犯行，辯稱：伊拿到鑰匙後，就放在宿
    舍裡，不知道贓車之事，亦沒有動過該部車云云，經查：
  （一）前開查獲之自小客車一部、車牌二面，確係於前揭時地遭竊之贓物，業據被
        害人甲○○、丁○○於警訊中指述綦詳，並有贓證物品認領保管收據二紙、
        現場照片二幀及車輛竊盜、車牌失竊資料個別查詢報表等件附卷可稽，且有
        足以啟動上開自小客車之汽車鑰匙二支扣案可證。
  （二）又，被告乙○○於前開時地竊取車、車牌後，交予知情之被告丙○○收受之
        情，業據被告丙○○警訊中自白不諱，其供稱：是伊朋友乙○○於八十八年
        三月二十九日晚上約八時許開來公司前停放，要我幫他看車子，因為車子車
        窗無法搖起，當時正下雨故無法駛回新竹，所以他要我幫他保管，所以車鑰
        匙才會由我持有，他說會再來開回等語。雖被告丙○○於本院翻異前詞，改
        稱：警訊筆錄係承辦警員逼迫伊配合指證乙○○，伊被警察打胸部云云，惟
        查，已據本院傳訊證人即查獲警員林進輝到院否認在卷，佐以被告丙○○歷
        經偵訊程序、本院第一次調查程序，均未曾提出刑求之抗辯，直至本院於八
        十八年十二月十四日進行第三次調查程序，同時傳訊被告二人到庭訊問、對
        質時，被告丙○○始提出上開刑求之抗辯，所辯已難採信；參以被告丙○○
        始終無法提出具體事證足供本院查證刑求結果，僅係空言稱：被帶回當天（
        即為警查獲當天），警察用手打胸部及臉部等語，自難為證。此外，查無其
        他證據足資證明警訊筆錄之不可憑信性，殊難以被告丙○○事後空言否認犯
        行，恣意翻異前詞，逕認警訊筆錄無足為憑，是認被告丙○○事後所辯，應
        係迴護之詞，委無足採。
  （三）另，前開自小客車、車牌遭竊地點為新竹市，核與查獲地點即桃園縣觀音鄉
        相距甚遠，佐以在被告丙○○房間內所查扣之汽車鑰匙足以啟動該自小客車
        所用之情，而該鑰匙係被告乙○○所交付被告丙○○者，亦據被告二人所自
        承在卷無訛，其所辯鑰匙係在公司外拾獲云云，顯難置信。
    本案事證明確，被告乙○○犯竊盜犯行、被告丙○○犯收受贓物犯行，均堪予認
    定，自應依法予以論罪科刑。
二、核被告乙○○所為，係犯三百二十條第一項之竊盜罪，被告丙○○所為，係犯同
    法第三百四十九條第一項之收受贓物罪。被告乙○○前後二次竊盜犯行，時間緊
    接，觸犯構成要件相同之罪名，顯係基於概括之犯意反覆為之，為連續犯，依刑
    法第五十六條之規定，論以竊盜罪一罪，並加重其刑。被告乙○○前於八十三年
    間因違反麻醉藥品管理條例案件，經本院於八十三年三月二十八日，以八十三年
    度易字第三二二號判處有期徒刑三月，並諭知易科罰金之折算標準確定，並於八
    十五年三月十四日易科罰金執行完畢，有本院被告全國前案紀錄表在卷可按，其
    前受有期徒刑執行完畢，於五年以內再犯本件最重本刑為有期徒刑以上之罪，為
    累犯，應依刑法第四十七條之規定，遞加重其刑。爰審酌被告乙○○不思上進，
    貪圖他人財物，被告丙○○收受、保管該贓物，致使被害人尋獲不易，增加偵察
    機關查緝之困難，暨其犯罪所用上開手段、被害人所受財產損害程度，及被告二
    人犯後態度等一切情狀，量處如主文所示之刑，並就被告丙○○部分，諭知易科
    罰金之折算標準。
三、扣案之汽車鑰匙二支，均據被告否認所有在卷，復查無證據可資證明為被告二人
    所有、供犯本罪所用之物，自不予宣告沒收，併此敘明。
據上論斷，應依刑事訴訟法第二百九十九條第一項前段、刑法第五十六條、第三百二
十條第一項、第三百四十九條第一項、第四十一條、罰金罰鍰提高標準條例第一條前
段、第二條，判決如主文。
本案經檢察官黃仁宏到庭執行職務。
中      華      民      國      八十九      年    五    月    三十      日
                            臺灣新竹地方法院刑事第一庭
                                        法  官    黃  美  文


司法院資訊處製作；財團法人民間司法改革基金會備份。
